臺灣高雄地方法院刑事判決　　　　　　 94年度重訴字第126號
公　訴　人　臺灣高雄地方法院檢察署檢察官
被　　　告　巳○○
被　　　告　己○○
　　　　　　　　　　（現於明陽中學）
上列被告等因公共危險等案件，經檢察官提起公訴（94年度偵字
第16511 號、94年度偵字第16625 號、94年度偵字第16815 號、
94年度偵字第18085 號、94年度偵字第17738 號、94年度偵字第
19369 號），甲○訊問後，被告等為有罪之陳述，經裁定改依簡
式程序審理並判決如下：
    主  文
巳○○共同壅塞陸路，致生往來之危險，處有期徒刑參月，如易
科罰金，以銀元佰元即新臺幣玖佰元折算壹日。又共同毀損他
人之物，足以生損害於他人，處有期徒刑參月，如易科罰金，以
銀元佰元即新臺幣玖佰元折算壹日。應執行有期徒刑伍月，如
易科罰金，以銀元佰元即新臺幣玖佰元折算壹日。
李冠彰共同壅塞陸路，致生往來之危險，處有期徒刑參月，如易
科罰金，以銀元佰元即新臺幣玖佰元折算壹日
    事實及理由
一、本件犯罪事實及證據部分，除證據部分增列：被告巳○○、
    李冠彰於甲○審理時之自白、證人即查獲警員子○○於95年
    6 月29日甲○審理時具結證述、同日勘驗筆錄、證人即查獲
    警員陳昌言於95年8 月3 日甲○審理時具結證述、同日勘驗
    筆錄外，餘均引用檢察官起訴書所載（如附件）。
二、本件被告巳○○、李冠彰所犯為死刑、無期徒刑或最輕本刑
    為3 年以上有期徒刑以外之罪，其於準備程序中就被訴事實
    為有罪之陳述，經法官告知簡式審判程序之旨，並聽取公訴
    人及被告之意見後，依刑事訴訟法第273 條之1 第1 項規定
    ，裁定行簡式審判程序，合先敘明。
三、查被告等行為後，刑法於94年2 月2 日經總統令修正公布，
    於95年7 月1 日施行，而比較新舊法時應就罪刑有關之共犯
    、未遂犯、想像競合犯、牽連犯、連續犯、結合犯，以及累
    犯加重、自首減輕暨其他法定加減原因（如身分加減）與加
    減例等一切情形，綜其全部罪刑之結果而為比較（最高法院
    95 年5月23日刑事庭第8 次會議決議參照）。經查：
  (一)本次修正刑法第185 條第1項公共危險罪及同法第354條毀損
    罪之法定刑之種類雖未變動，惟罰金刑部分，被告行為時之
    易科罰金折算標準，依修正前刑法第33條第5 款規定「主刑
    之種類如下：五、罰金：1 元以上」，該罪之罰金刑為銀元
    1 元以上、500 元以下，若換算為新臺幣為新臺幣30元以上
    、15,000元以下。依修正後刑法施行法增訂第1 條之1 規定
    ，「中華民國94年1 月7 日刑法修正施行後，刑法分則編所
    定罰金之貨幣單位為新臺幣。94年1 月7 日刑法修正時，刑
    法分則編未修正之條文定有罰金者，自94年1 月7 日刑法修
    正施行後，就其所定數額提高為30倍。但72年6 月26日至94
    年1 月7 日新增或修正之條文，就其所定數額提高為3 倍」
    ，及刑法第33條第5 款修正為「主刑之種類如下：五、罰金
    ：新臺幣1,000 元以上，以百元計算之」之規定，而刑法第
    185 條第1 項、第354 條自24年7 月1 日起施行後迄未修正
    ，是依修正後之刑法第185 條第1 項、第354 條所得科處之
    罰金刑為新臺幣1,000 元以上、新臺幣15,000元以下。比較
    新舊法，應以被告行為時之刑法較有利於被告。
  (二)刑法第28條共犯修正施行前規定「2 人以上共同實施犯罪之
    行為者，皆為正犯」，修正施行後規定「2 人以上共同實行
    犯罪之行為者，皆為正犯」，修法後將完全未參與犯罪行為
    之實行之陰謀共同正犯及預備共同正犯刪除。而本件被告就
    公共危險行為有犯意聯絡及行為分擔，且已著手於犯罪行為
    ，屬實行犯行之正犯，不論依修正前之刑法第28條，或修正
    後之刑法第28條之規定，均構成共同正犯，對被告而言並無
    有利或不利之情形，應逕依修正後刑法第28條，論以共同正
    犯。
  (三)被告於行為時之刑法第41條第1 項前段原規定：「犯最重本
    刑為5 年以下有期徒刑以下之刑之罪，而受6 個月以下有期
    徒刑或拘役之宣告，因身體、教育、職業、家庭之關係或其
    他正當事由，執行顯有困難者，得以1 元以上3 元以下折算
    一日，易科罰金。」，被告行為時之易科罰金折算標準，業
    據修正前罰金罰鍰提高標準條例第2 條前段規定，就其原定
    數額提高為100 倍折算1 日，則本件行為人行為時之易科罰
    金折算標準，應以銀元300 元折算1 日，經折算為新臺幣後
    ，應以新臺幣900 元折算為1 日。惟95 年7月1 日施行之刑
    法第41條第1 項前段則規定：「犯最重本刑為5 年以下有期
    徒刑以下之刑之罪，而受6 個月以下有期徒刑或拘役之宣告
    者，得以新臺幣1,000 元、2,000 元或3,000 元折算1 日，
    易科罰金。」，比較修正前後之易科罰金折算標準，以95年
    7 月1 日修正公布施行前之規定，較有利於被告，則應依刑
    法第2 條第1 項前段，適用修正前刑法第41條第1 項前段規
    定，定其折算標準。
  (四)修正前刑法第51條規定：「數罪併罰，分別宣告其罪之刑，
    依左列各款定其應執行者：…5.宣告多數有期徒刑者，於各
    刑中之最長期以上，各刑合併之刑期以下，定其刑期。但不
    得逾20年」，修正後之刑法第51條第5 款則規定：「宣告多
    數有期徒刑者，於各刑中之最長期以上，各刑合併之刑期以
    下，定其刑期。但不得逾30年」，經比較結果，修正後之刑
    法並未較有利於行為人，依刑法第2 條第1 項前段規定，仍
    應依修正前之刑法，定其應執行之刑。
四、核被告巳○○所為，分別係犯刑法第185 條第1 項之妨害公
    眾往來安全罪、同法第354 條之毀損罪。核被告李冠彰所為
    ，係犯刑法第185 條第1 項之妨害公眾往來安全罪。被告巳
    ○○、李冠彰與同案被告庚○○、乙○○、辰○○、丁○○
    、戊○○、午○○、癸○○、曾昱禕、丑○○、壬○○、丙
    ○○、辛○○、寅○○、卯○○及其他多名不知真實姓名年
    籍資料之機車騎士等就上開壅塞陸路致生往來危險罪、被告
    巳○○與上開人等就毀損罪間，分別均有犯意聯絡及行為分
    擔，皆應論以共同正犯。被告巳○○所犯上開二罪，犯意各
    別，罪名不同，行為互殊，應分論併罰。爰審酌被告巳○○
    、李冠彰皆為智識正常之人，明知應遵守交通安全相關法律
    規定，竟仍在供公眾通行之道路上，聚眾飆車，公然挑戰法
    治秩序、漠視公眾往來通行之安全及他人生命、身體權益；
    被告巳○○並糾眾故意毀損被害人車輛，行為均實有不當，
    被告巳○○為車號ZW-4265 號自用小客車之車主及駕駛，搭
    載同案被告乙○○、庚○○，居本件公共危險、毀損犯行之
    主導者地位，責任較重，甲○認不宜宣告緩刑，附此敘明，
    被告李冠彰素行非佳，有臺灣高等法院被告前案紀錄表在卷
    ，惟念渠等犯後皆坦承犯行，尚知悔悟，暨其犯罪動機、目
    的等一切情狀，分別量處如主文所示之刑，及諭知易科罰金
    之折算標準，就被告巳○○部分，並定其應執行刑。
據上論斷，應依刑事訴訟法第273條之1第1項、第284條之1、第2
99條第1 項前段、第310 條之2 、第454 條第2 項，刑法第2 條
第1 項前段、第28條、修正前刑法第185 條第1項、第354 條、
第41條第1 項前段、第51條第5 款，修正前罰金罰鍰提高標準條
例第1 條前段、廢止前同條例第2 條，判決如主文。
本案經檢察官未○○到庭執行職務。
中　　華　　民　　國　　96　　年　　6 　　月　　29　　日
                  刑事第十一庭  審判長法　官  何秀燕
                                      法  官  戰諭威
                                      法  官  吳金芳
以上正本證明與原本無異。
如不服本判決，應於收受送達後10日內，向甲○提出上訴書狀。
中　　華　　民　　國　　96　　年　　7 　　月　　5 　　日
                                      書記官  周美
附錄論罪科刑之法條：
第185 條  (妨害公眾往來安全罪)
損壞或壅塞陸路、水路、橋樑或其他公眾往來之設備或以他法致
生往來之危險者，處五年以下有期徒刑，拘役或五百元以下罰金
。
因而致人於死者，處無期徒刑或七年以上有期徒刑。致重傷者，
處三年以上十年以下有期徒刑。
第一項之未遂犯罰之。
刑法第354 條
毀棄、損壞前2 條以外之他人之物或致令不堪用，足以生損害於
公眾或他人者，處2 年以下有期徒刑、拘役或500 元以下罰金。
附件：                                              4
